【裁判字號】    95,上更(一),161
【裁判日期】    950913
【裁判案由】    偽造文書等
【裁判全文】
臺灣高等法院高雄分院刑事判決     95年度上更(一)字第161號
上  訴  人
即  被  告  甲○○
上列上訴人因偽造文書等案件，不服臺灣高雄地方法院91年度訴
字第1851號中華民國92年3 月31日第一審判決（起訴案號：臺灣
高雄地方法院檢察署90年度偵字第2060號，併案案號：同署91年
度偵字第15250號），提起上訴，本院判決如下：
    主  文
原判決撤銷。
甲○○連續行使偽造私文書，足以生損害於他人，處有期徒刑肆
月，如易科罰金，以佰元折算壹日。緩刑貳年。如附表編號一
之文書沒收。
      事      實
一、緣東街百貨股份有限公司（以下簡稱東街公司）於民國89年
    2 月23日，向吳茂雄、吳茂松、吳茂林3 人承租坐落高雄縣
    岡山鎮○○段2348地號土地暨其上房屋（即門牌號碼高雄縣
    岡山鎮○○路22號1 、2 樓），開設東街生鮮超市岡山分公
    司（下稱岡山分公司），雙方約定每月租金新臺幣（下同）
    16萬元，租期至94年1 月14日止共5 年。嗣於同年4 、5 月
    間，東街公司負責人蔡維揚因上開岡山分公司長期虧損，遂
    決定結束營業，乃委託時任東街公司副總經理之甲○○代為
    處理岡山分公司賣場盤讓及與地主吳茂林三人解除租約等事
    務。甲○○係為東街公司處理事務之人，明知東街公司僅授
    權其代為盤讓賣場及解除租約，並未委任其將上開建物轉租
    他人，惟其原本計劃開設分店加盟東街公司之事受阻，致其
    購入之電腦設備需由其自籌款項清償，乃起意將上開房地轉
    租他人後，以收取之押租金清償上揭電腦設備款項，遂基於
    為自己不法利益之意圖，將上開房地轉租給全聯實業股份有
    限公司（以下簡稱全聯公司），約定租期自89年9 月1 日起
    至94年8 月31日止，租金則以全聯公司賣場每月營業額百分
    之1.3 計算，如此東街公司每月仍需負擔16萬元之租金，惟
    全聯公司繳納之租金則不及於此，甲○○即以此方式違背其
    任務，並致生損害於東街公司之利益。甲○○復基於行使偽
    造私文書之概括犯意，擅自向不知情之東街公司出納人員取
    得東街公司岡山分公司及負責人蔡維揚之印章（及俗稱之大
    、小章）後，於同年7 月14日未經東街公司及蔡維揚之同意
    ，即將前開東街公司岡山分公司之大、小章蓋用於如附表編
    號一、二所示之租賃契約書上，而偽造該租賃契約書後，除
    自己保留一份外，另一份則交給全聯公司保管而行使之，足
    以生損害於東街公司及全聯公司，全聯公司則依約簽發受款
    人為東街公司、面額48萬元之即期支票1 紙充作押租金，交
    由甲○○收執，甲○○為遂行其目的，乃再承前揭行使偽造
    文書之概括犯意，於同年7 月17日，盜用東街公司岡山分公
    司之大、小章，製作如附表編號三所示之請求書1 紙，以東
    街公司財務運作需要為由，冒用東街公司之名義，請求全聯
    公司將前開支票之受款人抬頭部分刪除，全聯公司不疑有他
    ，遂依其請求將該支票之受款人部分刪除，並將該支票寄還
    甲○○，甲○○收受上開支票後，即將該支票交付普派科技
    股份有限公司（以下稱普派公司），以支付其所積欠之前開
    電腦設備價款，致生損害於東街公司、全聯公司。迨全聯公
    司因東街公司未向其領取同年9 月、10月之租金，於同年10
    月30日發函通知東街公司領取租金，東街公司始得知上情。
二、案經東街公司及全聯公司訴由臺灣高雄地方法院檢察署檢察
    官偵查起訴及移送併辦。
    理  由
壹、證據能力部分：
    按92年1 月14日修正通過之刑事訴訟法施行前，已繫屬於各
    級法院之案件，其以後之訴訟程序，應依修正刑事訴訟法終
    結之。但修正刑事訴訟法施行前已依法定程序進行之訴訟程
    序，其效力不受影響，刑事訴訟法施行法第7 條之3 定有明
    文。所謂已依法定程序進行之訴訟程序，其「效力不受影響
    」，依其立法意旨係指為避免程序之勞費，本諸舊程序用舊
    法，新程序始用新法之一般法則，各級法院於修正之刑事訴
    訟法施行前，已依法踐行之訴訟程序（包含相關證據法則之
    適用），其效力不受影響。故而，對於提起上訴之案件，於
    修正刑事訴訟法施行前，原審法院就可得為證據之證據，已
    依法定程序調查者，其效力亦不受影響而言。查本件係於91
    年6 月27日繫屬於第一審法院，92年5 月14日繫屬於本院，
    本件判決所引用之證人之訊問，均在修正刑事訴訟法施行前
    ，且上開證人之證詞，事實審法院已依修正刑事訴訟法施行
    前之法定程序調查，揆諸前開說明，其效力不受影響，本院
    自得引用為論罪之依據，合先敘明。
貳、實體認定部分：
一、訊據被告甲○○固坦承其未事先取得告訴人東街公司之同意
    ，擅自以告訴人東街公司名義簽訂附表編號一、二之房屋租
    賃契約書，將上開房地轉租予告訴人全聯公司，及另偽造附
    表編號三告訴人東街公司之請求書，請求告訴人全聯公司將
    支票之受款人刪除，並持該支票支付電腦設備價款等情不諱
    ，惟矢口否認有何偽造文書、背信之犯行，辯稱：當初告訴
    人東街公司僅委託其將岡山店讓出，至於是以轉租或盤讓的
    方式並未明確指示，因地主吳茂林等人表示若提前解約要扣
    押租金，其為維護告訴人東街公司之利益，乃先以轉租之方
    式將上開房地交由告訴人全聯公司經營，至於購買電腦設備
    一事，係因告訴人東街公司原本有意邀其加盟，其遂自行購
    置電腦裝設於各分店，但嗣後加盟之事告吹，普派公司頻頻
    催款，其乃將上開48萬元押租金之支票交付普派公司以支付
    價款，其所為均係為減少告訴人東街公司之損害，縱然處理
    過程中出現些許瑕疵，但其並無任何不法所有及損害告訴人
    東街公司之意圖云云。經查：
  (一)被告確有以東街公司之名義以上開印章，和全聯公司簽訂租
    賃契約書，將東街公司原來承租之上開房地轉租給全聯公司
    ，嗣製作請求書，請求全聯公司刪除押租金支票之受款人後
    ，持以交付普派公司以支付電腦設備款項等情，業據被告自
    白不諱，核與證人即全聯公司課長呂仁山、普派公司職員朱
    淑玲、徐榮良證述情節相符，並有告訴人東街公司與全聯公
    司之房屋租賃契約書、請求書、告訴人全聯公司所簽發面額
    48萬元之支票在卷可按（見偵卷第10、11、12頁）。
  (二)告訴人東街公司之代理人蔡維揚、證人即東街公司前任負責
    人蔡泰盛於偵查及審判中均一再證稱：當時只有委託被告將
    岡山分公司全部頂讓給他人，並沒有授權被告將房地轉租給
    他人，也不知道被告已將房地轉租給全聯公司等語（見偵卷
    第24頁反面、第134 頁、原審卷第68、71、101 頁）。而證
    人呂仁山於原審調查中亦均證稱：告訴人東街公司於接獲收
    取租金之通知時，對於上開房地已轉租予告訴人全聯公司一
    事尚不知情等語無誤（見原審卷第180 頁），是被告係受東
    街公司委任處理事務之人，竟未經告訴人東街公司同意而擅
    自轉租上開房地等情，堪以認定。被告雖一再辯稱：轉租上
    開房地給全聯公司有經東街公司之授權云云；然被告於檢察
    官偵查時對於蔡維揚陳稱：公司的意思是東街退出，由全聯
    公司完全去接等語，亦陳稱：「沒錯」、「公司不知道有此
    事」、「沒向公司報告」等語（見偵卷第135 、136 頁），
    是被告前揭辯解無非事後卸責之辭不足採信。縱上所述，被
    告係為他人處理事務之人，而有未經許可將上開房地轉租與
    全聯公司之違背其任務之行為堪以認定。
  (三)茲應審究者為告訴人所受委任之業務並非轉租，被告何以仍
    不顧告訴人之指示，執意為之？
    (1)查販賣電腦給被告之普派公司，係於89年6 月21、22日至
      東街公司明華分店、前鎮分店、林園分店、梓官分店、內
      埔分店安裝設備，此有普派公司出貨明細單在卷可按（見
      偵卷第86至90頁），而依一般交易習慣，貨到即應給付價
      金，從而普派公司對被告價金之追索應是自交貨之日起；
      復佐以被告事後取得轉租之押租金支票後，確是將之交付
      給普派公司用以支付電腦價金，足認被告是為取得轉租租
      金始將上開房地轉租給他人，其主觀上有為自己不法利益
      之意圖，堪以認定。
    (2)被告雖以：伊原來有與東街公司談加盟之事，嗣因東街公
      司要求伊一次付清權利金，致伊無力負擔，無法加盟，而
      伊已因加盟之事向普派公司購入電腦，該批電腦價款應由
      東街公司負擔，但東街公司不願意，伊才以轉租金支票付
      款，此屬合理之業務處理行為，並無為自己不法所有之意
      圖云云。然告訴人東街公司之代理人蔡維揚於偵查及原審
      調查中均證述：當初被告與前任負責人蔡泰盛開始談加盟
      事宜時，被告並未事先向公司報告，便自行購買電腦，渠
      係在電腦已安裝在各分店之後才得知此事，渠有立即向被
      告言明公司不可能支付此筆價款，被告亦表示會將該批電
      腦退回，但後來被告一直把電腦放在公司內，完全未加處
      理，因該批電腦並非公司所購，所以公司亦無法處分，事
      後公司雖已將各賣場盤讓予黃塗城先生，但盤讓之內容並
      不包括該批電腦等情無誤（見偵卷第136 頁正反面、原審
      卷第102 頁），並有買賣合約書及資產移交清冊等在卷為
      憑（見原審卷第115 至130 頁）。又訊之證人即普派公司
      負責人徐榮良亦證稱：當時被告表示有意承接東街公司之
      經營，故以其個人名義向普派公司購買電腦設備及軟體，
      並要求直接裝設於東街公司之各分店內，其後經普派公司
      催款，被告遂先以告訴人全聯公司所簽發之支票支付48萬
      元之價款，但隨即請求普派公司先退還26萬元之軟體部分
      價金，約過一個多月之後，才另以現金付清全部價款，嗣
      後因被告接手經營東街公司之事始終未完成，故此次交易
      至今均未開立發票，又此筆交易係被告為其日後接手經營
      東街超市個人所為之準備行為，若貨款有未給付之情形，
      普派公司亦會向被告個人請求等語明確（見原審卷第137
      -1 至139頁）。至證人即普派公司會計朱淑玲於偵查中雖
      證稱：被告係以告訴人東街公司名義購買此批電腦設備及
      軟體等語，惟此次交易自始至終均由被告出面，伊並未接
      觸告訴人東街公司之其他員工一節，亦經伊結證屬實（見
      偵卷第82頁反面至83頁）。綜上所述，堪認被告於89年6
      月間向普派公司購買電腦設備及軟體之行為，顯係出於其
      個人之意思，並未經告訴人東街公司同意或授權，縱其曾
      以告訴人東街公司之名義訂購，並要求將之安裝於告訴人
      東街公司之各門市內，仍屬被告個人之無權代理行為，此
      筆買賣價金自應由被告負責支付，惟其竟以告訴人全聯公
      司給付予告訴人東街公司之押租金，清償其個人所積欠普
      派公司之上開價款，其有為自己不法所有之意圖已甚明顯
      ，被告前開所辯，均係事後脫卸避就之詞，委無足採。
    (3)被告復辯稱：因提前解約將遭地主吳茂林等人沒收押租金
      及罰款，為繼續維持與地主之租賃關係，以減少告訴人東
      街公司所受損害，故才另外轉租予全聯公司云云，惟告訴
      人東街公司與地主吳茂林等人之租賃契約內容，僅於契約
      條款第玖項及第拾參項中約定「租期內，甲方有法定原因
      ，欲終止租約或乙方欲提前終止租約時，均應於一個月前
      通知對方」、「租期屆滿或中途終止租約時，乙方應即搬
      遷，將租賃物以原狀交還甲方，不得有任何要求，如有遲
      延，每逾限一日，應給付甲方新台幣二萬元之違約金」，
      並無任何提前終止租約時，出租人得另行收取違約金或將
      押租金沒收之約定等情，有房屋租賃契約一份附卷可證（
      見偵字卷第6 至8 頁），並經證人吳茂林於原審調查中證
      述無訛（原審卷第71至72頁），是被告所辯前詞，尚非真
      實，不足採信。
  (四)又告訴人東街公司向地主吳茂林等人承租上開房地，約定之
    租金為每月16萬元，並由告訴人東街公司於每年1 月14日前
    開具全年份逐月兌現之支票予地主吳茂林等人收執，此有房
    屋租賃契約書一份在卷足憑，至被告冒用告訴人東街公司名
    義與告訴人全聯公司所定之租約內容，則係以全聯公司賣場
    每月營業額之百分之1.3 計算租金，依該方式計算結果，告
    訴人全聯公司於89年9 月份應給付告訴人東街公司之租金僅
    為6 萬2768元，此亦有房屋租賃契約書及全聯公司89年10月
    30 日 （89）全聯開字第1938號函在卷可佐（見偵卷第9 頁
    反面）。被告未依告訴人東街公司委任之意旨將上開房地盤
    讓及退租，反擅自以轉租方式將上開房地租予告訴人全聯公
    司，造成告訴人東街公司每月損失近10萬元之租金，顯然有
    損告訴人東街公司之利益，被告於原審調查時亦自承與全聯
    公司約定之租金確實與東街公司要繳交給地主之租金有差一
    點等語（見原審卷第32頁），從而被告為上開違背任務之行
    為，確有致生損害於東街公司之利益一節，亦堪以認定。
  (五)被告雖復辯稱：伊有權使用東街公司之大小章云云。然被告
    為東街公司之副總經理，其於授權範圍內，依權限使用大小
    章自為法之所許，惟被告係未經許可而以東街公司之名義與
    全聯公司訂約及製作請求書，此已說明如前，被告上開行為
    既已逾越授權範圍，則其未經許可使用公司之大小章，自難
    認為適法。且被告此舉使東街公司受有繼續支付超額租金之
    損害，全聯公司亦因此為違法轉租，致租賃契約處於不確定
    狀態而受有損害，均堪以認定。
  (六)綜上所述，被告辯解均不足採信，本案罪證明確，犯行均堪
    以認定。
二、按被告行為後，刑法業於94年1 月7 日修正公布刪除，並於
    95年7 月1 日施行，於本案中有如下之法律因此修正變更，
    依刑法第2 條第1 項從新從輕原則，比較新舊法如下：
    (1)行為後新法業已刪除連續犯之規定，此刪除雖非犯罪構成
      要件之變更，但顯已影響行為人刑罰之法律效果，自屬法
      律有變更，依新法第2 條第1 項規定，比較新、舊法結果
      ，仍應適用較有利於被告之行為時法律即舊法論以連續犯
      （最高法院95年第8 次刑事庭會議決議參照）。
    (2)本件被告所犯行使偽造私文書、背信等2 罪間具有牽連犯
      之關係，依修正前即行為時之規定，應從一重之行使偽造
      私文書罪處斷；依修正後之刑法既已刪除牽連犯之規定，
      則所犯上述各罪應依數罪併罰之規定分論併罰。比較新舊
      法之規定，修正後之規定並非較有利於被告，依刑法第2
      條第1 項之規定，應適用行為時之法律，即適用修正前刑
      法第55條牽連犯之規定，從一重之行使偽造私文書罪處斷
      。
    (3)被告行為後，刑法第41條先於90年1 月10日修正公布，並
      於同年月12日生效，復於上揭時間修正施行，依從輕原則
      ，比較3 者之適用範圍，及折算標準，應適用95年7 月1
      日修正前刑法第41條第1 項規定之折算標準。
    (4)按犯罪在新法施行前，新法施行後，緩刑之宣告，應適用
      新法第74條之規定，最高法院95年第8 次刑事庭會議決議
      參照。
三、是核被告所為，係犯刑法第216 條、第210 條之行使偽造私
    文書罪、第342 條第1 項之背信罪。其偽造房屋租賃契約書
    、請求書等私文書之低度行為，已為行使之高度行為所吸收
    ，而其盜用「東街百貨股份有限公司岡山分公司」、「蔡維
    揚」印章之行為，係偽造私文書之階段行為，均不另論罪。
    被告2 次行使偽造私文書之行為，均時間緊接，手法相同，
    觸犯構成要件同一之罪名，顯係基於概括犯意為之，應依連
    續犯之規定論以一罪，並加重其刑。被告所犯上開連續行使
    偽造私文書、背信等罪間，有方法目的之牽連關係，應從一
    重之連續行使偽造私文書罪處斷，公訴人認其所犯背信罪與
    行使偽造文書2 罪間為想像競合關係，尚有未洽。
四、原審予以被告論科，固非無見，惟查(一)被告逾越授權範圍擅
    將岡山分公司轉租給全聯公司之行為，固使全聯公司受有前
    開損害，惟被告此行為，僅屬民事之無權代理行為，為民事
    糾葛，尚難認為另構成刑法第339 條第1 項之詐欺取財（理
    由詳如後述），原審就此部分亦予論罪科刑，自有未當。(二)
    附表編號一所示之房屋租賃契約書，於簽約後由被告自行保
    管，且為被告所有因犯罪所得之物，應依刑法第38條第1項
    第3 款宣告沒收，原審就此部分漏未諭知，尚有未合。(三)附
    表編號一、二之房屋租賃契約書上以電腦繕打之「東街百貨
    股份有限公司岡山分公司」、「蔡維揚」等字樣，其作用係
    識別人稱之用，而無簽名或類似與簽名有同一之效力之行為
    ，故非刑法第217 條所稱之「偽造署押」，既非署押，即不
    生同法第219 條不問屬於犯人與否沒收之問題（最高法院80
    年台非字第277 號裁判可資參照），是此部分不在沒收之列
    ，原審未察，就此部分亦予以宣告沒收，尚有違誤。被告上
    訴意旨否認犯罪，固無足取，然原判決既有上述可議之處，
    自應由本院將原判決撤銷改判。審酌被告犯後否認犯行難認
    其有悔意，且案發迄未已逾6 年，尚未與告訴人東街公司達
    成和解，背信所得之金額為48萬元，及其犯罪手段、動機、
    目的等一切情狀，量處有期徒刑4 月，並依95年7 月1 日修
    正前刑法第41條第1 項規定諭知如易科罰金，以300 元折算
    一日。又本件原審已諭知緩刑，依不利益變更禁止原則，並
    審酌被告前未曾受有期徒刑以上刑之宣告，因一時失慮，致
    觸本件犯行，本院因認暫不執行其刑為當，爰依修正後刑法
    第74條第1 項第1 款予以宣告緩刑2 年，用啟自新。附表編
    號一所示之房屋租賃契約書，係於簽約後由被告自行保管，
    為被告所有因犯罪所得之物，應依刑法第38條第1 項第3款
    宣告沒收，其上偽造之署名則因文書已沒收，自毋庸重複為
    沒收諭知；至於附表編號二之房屋租賃契約書，及附表編號
    三之請求書，因已交全聯公司收執，非屬被告所有，故無從
    將文書予以宣告沒收。又附表編號二、三之文書以電腦繕打
    之「東街百貨股份有限公司岡山分公司」、「蔡維揚」之字
    樣，要非簽名之用意，此已說明如前，爰不為沒收之諭知。
    至於由全聯公司保管之房屋租賃契約書及請求書上「東街百
    貨股份有限公司岡山分公司」、「蔡維揚」之印文，則係被
    告盜用真正之印章所為，並非偽造，尚無依刑法第219 條宣
    告沒收之餘地，公訴人聲請宣告沒收，顯有誤會。
五、不另為無罪諭知部分：
  (一)公訴及移送併辦意旨略以：被告甲○○於89年7 月14日，向
    全聯公司佯以東街公司同意將上址房地轉租予全聯公司，致
    全聯公司信以為真，而陷於錯誤，與東街公司就上址房地簽
    訂房屋租賃契約書，全聯公司乃依約簽發受款人為東街公司
    、面額48萬元之支票1 紙，交由被告收執，作為押租金，因
    認被告此部分之犯行，亦涉有刑法第339 條第1 項之詐欺罪
    嫌云云。
  (二)按犯罪事實應依證據認定，無證據不得認定其犯罪事實。又
    不能證明被告犯罪者，應諭知無罪之判決，刑事訴訟法第
    154 條第2 項、第301 條第1 項分別定有明文。次按事實之
    認定，應依證據，如未能發現相當證據，或證據不足以證明
    ，自不能以推測或擬制之方法，為裁判基礎（最高法院40年
    台上字第86號判例參照）。復按認定犯罪事實，所憑之證據
    ，固不以直接證據為限，間接證據亦包括在內，然無論直接
    或間接證據，其為訴訟上之證明，須於通常一般之人均不致
    於有所懷疑，而得確信其為真實之程度者，始得據為有罪之
    認定，倘其證明尚未達到此一程度，而有合理之懷疑存在時
    ，即無從為有罪之認定。（最高法院76年台上字第4986號判
    例參照）。又按告訴人之指訴是以使被告受刑事訴追為目的
    ，是其陳述是否與事實相符，仍應調查其他證據以資審認，
    不得僅憑告訴人之指訴遽令被告入罪，最高法院52年台上字
    第1300號著有判例可參。
  (三)公訴人認被告甲○○有犯前開詐欺罪嫌，係以告訴人東街公
    司、全聯公司之指訴，並有告訴人東街公司與全聯公司之房
    屋租賃契約書、告訴人全聯公司所簽發面額48萬元之支票、
    告訴人全聯公司89年10月30日（89）全聯開字第1938號函影
    本各1 份，為其論據。訊據被告堅決否認有何前開詐欺犯行
    ，並以同前揭情辭置辯。惟查：被告雖係逾越授權範圍與全
    聯公司簽訂房屋租賃契約書，此已說明如前，然被告於簽約
    後，已依契約內容，交付租賃標的物給告訴人全聯公司使用
    ，堪認被告為前揭行為時，主觀上並無詐欺告訴人全聯公司
    之犯意，其用意雖在取得48萬元押租金以供支付電腦價款之
    用，然被告係以背信之故意及方法取得該48萬元，而告訴人
    全聯公司係依契約之內容交付該押租金，並無因被告施用詐
    術而陷於錯誤之情形，尚難認被告取得此48萬元之行為，另
    構成詐欺罪嫌。此外復查無其他確切之證據足證被告有公訴
    人所指之詐欺犯行，依前開判例之意旨，應認被告此部分犯
    罪，尚屬不能證明。惟公訴人認被告此部分與前開論罪科刑
    部分，具有裁判上一罪關係，故不另為被告此部分無罪之諭
    知。
據上論斷，應依刑事訴訟法第369 條第1 項前段、第364 條、第
299 條第1 項前段、刑法第2 條第1 項、第216 條、第210 條、
第342 條第1 項、第74條第1 項第1 款、第38條第1 項第3 款、
，修正前刑法第56條、第55條、95年7 月1 日修正前刑法第41
條第1 項，修正前罰金罰鍰提高標準條例第1 條前段、第2 條，
判決如主文。
本案經檢察官林應華到庭執行職務。
中    華    民    國    95    年    9     月    13    日
                  刑事第八庭    審判長法  官  莊崑山
                                      法  官  簡志瑩
                                      法  官  李淑惠
以上正本證明與原本無異。
如不服本判決應於收受本判決後10日內向本院提出上訴書狀，其
未敘述上訴理由者，並得於提起上訴後10日內向本院補提理由書
狀（均須按他造當事人之人數附繕本）「切勿逕送上級法院」。
中    華    民    國    95    年    9     月    13    日
                                      書記官  盧雅婷
附表
┌──┬────────────┬─────────┐
│編號│   文  件  名  稱       │   盜用印章所蓋   │
│    │                        │   之印文         │
├──┼────────────┼─────────┤
│ 一 │ 民國八十九年七月十四日 │  「東街百貨股份有│
│    │ 東街百貨股份有限公司與 │    限公司岡山分公│
│    │ 全聯實業股份有限公司之 │    司」、「蔡維揚│
│    │ 房屋租賃契約書（甲○○ │    」各一枚      │
│    │ 保管）                 │                  │
├──┼────────────┼─────────┤
│ 二 │ 民國八十九年七月十四日 │  「東街百貨股份有│
│    │ 東街百貨股份有限公司與 │    限公司岡山分公│
│    │ 全聯實業股份有限公司之 │    司」、「蔡維揚│
│    │ 房屋租賃契約書（全聯公 │    」各一枚      │
│    │ 司保管）               │                  │
├──┼────────────┼─────────┤
│ 三 │ 民國八十九年七月十七日 │  「東街百貨股份有│
│    │ 東街百貨股份有限公司之 │    限公司岡山分公│
│    │ 請求書                 │    司」、「蔡維揚│
│    │                        │    」各一枚      │
└──┴────────────┴─────────┘
附錄本件判決論罪科刑法條：
刑法第216條
行使第二百十條至第二百十五條之文書者，依偽造、變造文書或
登載不實事項或使登載不實事項之規定處斷。
刑法第210條
偽造、變造私文書，足以生損害於公眾或他人者，處五年以下有期徒刑。
刑法第342條第1項
為他人處理事務，意圖為自己或第三人不法之利益，或損害本人
之利益，而為違背其任務之行為，致生損害於本人之財產或其他
利益者，處5 年以下有期徒刑、拘役或科或併科1 千元以下罰金
。


司法院資訊處製作；財團法人民間司法改革基金會備份。
